福建金門地方法院民事判決　　　　　　　　94年度親字第1 號
原　　　告　丙○○原名張多加.
被　　　告　乙○○原名陳宥好.
特別代理人　陳素鶯律師
被　　　告　丁○○
上列當事人間請求確認親子關係不存在事件，於中華民國94年12
月1 日言詞辯論終結，本院判決如下：
    主      文
確認被告丁○○與乙○○間親子關係不存在。
訴訟費用由被告負擔。
    事實及理由
壹、原告起訴主張：原告與被告丁○○於85年10月24日結婚，嗣
    於88年5 月1 日離婚，被告乙○○於婚姻存續中之86年2 月
    2 日出生，但其生父係訴外人甲○○，並非被告丁○○，已
    經財團法人長庚紀念醫院（以下稱：長庚醫院）為親子鑑定
    等情，爰依法請求判決確認被告丁○○與被告乙○○間親子
    關係不存在。另提出戶籍謄本、親子鑑定報告等件為證，並
    聲請訊問證人甲○○。
貳、被告方面：
  一、被告丁○○陳稱：ＤＮＡ已經驗過，結果很清楚，伊沒有
      意見等語。
  二、被告乙○○（經本院選任特別代理人陳素鶯律師，）則陳
      稱：鑑定報告證實被告間無親子關係，伊沒有意見等語。
參、得心證之理由：
  一、被告乙○○不受婚生子女推定，原告得起訴請求確認被告
      間親子關係不存在。
  （一）按妻之受胎，係在婚姻關係存續中者，推定其所生子女
        為婚生子女。前項推定，如夫妻之一方能證明妻非自夫
        受胎者，得提起否認之訴。但應於知悉子女出生之日起
        ，一年內為之，民法第1063條定有明文。又從子女出生
        日回溯第一百八十一日起至第三百零二日止，為受胎期
        間。能證明受胎回溯在前項第三百零二日以前者，以其
        期間為受胎期間，民法第1062條亦有明文。
  （二）查被告乙○○（原名陳宥好，因原告與被告丁○○離婚
        後，改從母姓，再改名為乙○○）於86年2 月2 日出生
        ，其受胎期間係自85年4 月6 日起，至85年8 月5 日止
        （即回溯第一百八十一日起至第三百零二日止），而原
        告與被告丁○○係於85年10月24日結婚，是原告之受胎
        ，不在婚姻關係存續中，被告乙○○不受婚生子女推定
        等情，已堪認定。從而原告起訴請求確認被告間親子關
        係不存在，不受「自知悉子女出生之日起一年」除斥期
        間之限制，合先敘明。
  二、被告乙○○確非被告丁○○之女。
  （一）查原告主張前開事實，業據提出戶籍謄本、親子鑑定報
        告等件為證，並經證人甲○○到庭證述明確。又原告、
        被告乙○○及證人甲○○經長庚醫院做親子鑑定，其結
        果認：「累積親子關係係數（ CPI）為1,408,283.11，
        就是說『甲○○是陳宥好的親生父親』這一個可能性與
        『任何中國男人偶然具有是陳宥好的親生父親所必須具
        備的基因半形（Obligatory genes）』這一個可能性相
        比，大約為1,408,283.11倍。親子關係概率（PP）為
        99.99993 %，也就是說甲○○與陳宥好之父女關係確定
        率為99.99993 %。因此『甲○○是陳宥好的親生父親』
        這一個假設由此次測試已實際上可以證明」，有該鑑定
        報告附卷可稽（見本院卷第8 頁）。
  （二）審酌現代生物科學發達，醫學技術進步，以ＤＮＡ檢驗
        方法鑑定子女血統來源之精確度極高，且為一般科學鑑
        定及社會觀念所肯認，是原告主張：被告乙○○之生父
        係證人甲○○，並非被告丁○○之女等情，應堪採信。
肆、綜上所述，本件被告乙○○不受婚生子女推定，又確非被告
    丁○○之女，審酌當事人間血統確定、人倫關係、子女之最
    佳利益，則原告訴請確認被告間親子關係不存在，洵屬正當
    ，應予准許。
伍、據上論結，本件原告之訴為有理由，依民事訴訟法第78條、
    第85條第1 項，判決如主文。
中    華    民    國    94    年    12    月    15    日
                    家事法庭  法  官  林鈺琅
上列正本係照原本作成。
如不服本判決，應於判決送達後二十日內向本院提出上訴。
中    華    民    國    94    年    12    月    15    日
　　　　　　　　　　　　　　　書記官  周怡青
